【裁判字號】    89,易緝,36
【裁判日期】    890428
【裁判案由】    侵占
【裁判全文】
臺灣士林地方法院刑事判決                          八十九年度易緝字第三六號
    聲  請  人  臺灣士林地方法院檢察署檢察官
    被      告  乙○○
右列被告因侵占案件，經檢察官聲請簡易判決處刑（八十二年度偵字第六九二四號）
，經本院士林簡易庭認不宜以簡易處刑判決，並移送本院依通常程序審理，本院判決
如左：
    主  文
乙○○意圖為自己不法之所有，而侵占自己持有他人之物，處有期徒刑肆月。
    事  實
一、乙○○於民國七十年間，曾因搶奪等案件，經臺灣高等法院判決有期徒刑十四年
    、嗣經減刑為有期徒刑七年六月確定，於七十七年二月六日假釋出監付保護管束
    ，於八十三年十月三十日假釋期滿執行完畢（未構成累犯）。竟於前案假釋期間
    之八十二年四月間，因友人甲○○亟需資金週轉，而受甲○○之託，持甲○○所
    交付萬通商業銀行南京分行、票號0000000號、發票人為由揚有限公司法
    定代理人甲○○之面額新臺幣（下同）十七萬六千五百元之支票乙紙，代為向他
    人調借現款。乙○○隨即於同年五月上旬，持前開支票向唐淑卿調借取得同額現
    金後，竟意圖為自己不法之所有，而將所持有前開調借款項全數據為己有，並花
    用殆盡。
二、案經甲○○訴由臺灣士林地方法院檢察署檢察官聲請簡易判決處刑，經本院士林
    簡易庭認不宜以簡易判決處刑，並移送本院依通常程序審理。
    理  由
一、訊據被告乙○○經本院通緝到案後，矢口否認有何侵占之犯行，先辯稱：甲○○
    有拿支票委伊調現，調借所得之現款，已全數交給甲○○云云（見本院八十九年
    二月十二日訊問筆錄）；嗣改稱：事隔許久，已不記得本案支票是甲○○借給伊
    或委伊調現，伊不記得所得金錢如何處理云云（見本院八十八年三月七日訊問筆
    錄）；後再改稱：伊確實有拿票向康淑卿調現，係因蔡智雄有拿甲○○的票向伊
    借款未還，伊就將債務互相抵銷，錢才沒有拿給甲○○，並非不法侵占云云（見
    本院八十九年四月二十一日審判筆錄）。然查：前揭事實已據告訴人甲○○於檢
    察官偵查及本院審理中指述歷歷，並有上開系爭支票影本乙紙附卷可資佐證。且
    查：被告於檢察官偵查時已供承：伊約在八十二年五月十日，確持系爭支票向唐
    淑卿調借現款，所得金錢則據為己用，並於八十二年五月十二日購車花用殆盡等
    語明確（見檢察官八十二年七月三十日訊問筆錄）；足見被告確已將代甲○○調
    借取得而持有之屬甲○○所有之金錢侵占入己，應無可疑。從而，被告嗣後經傳
    拘未到，且於本院緝獲到案後，一再反覆其詞、否認犯罪云云，均無非心虛卸責
    之舉，所辯自無足採信。本件事證明確，被告犯行洵堪認定，應依法論科。
二、核被告所為，係犯刑法第三百三十五條第一項之侵占罪。爰審酌被告於前案假釋
    中不知警惕、更犯此罪，有臺灣高等法院被告全國前案紀錄表附卷可稽，犯罪之
    動機、目的、手段，犯罪所生之損害，及犯罪迄今仍未償還被害人分毫、復經通
    緝到案、且否認犯行之態度等一切情狀，量處如主文所示之刑，以資懲儆。
據上論斷，應依刑事訴訟法第四百五十二條、第二百九十九條第一項前段、刑法第三
百三十五條第一項、罰金罰鍰提高標準條例第一條前段，判決如主文。
本案經檢察官徐文豪到庭執行職務
中      華      民      國      八十九      年    四    月    二十八    日
                                  臺灣士林地方法院刑事第三庭
                                      法  官  李  瑜  娟
右正本證明與原本無異。
如不服本判決，應於判決送達後十日內，向本院提出上訴狀。
                                      書記官  劉  政  惠
中      華      民      國      八十九      年    五    月      一      日
刑法第三百三十五條：
  意圖為自己或第三人不法之所有，而侵占自己持有他人之物者，處五年以下有期徒
  刑、拘役或科或併科一千元以下罰金。
  前項之未遂犯罰之。


司法院資訊處製作；財團法人民間司法改革基金會備份。
